【裁判字號】    89,交聲,286
【裁判日期】    891201
【裁判案由】    交管條例聲異
【裁判全文】
臺灣板橋地方法院交通法庭裁定                 八十九年度交聲字第二八六號
    原處分機關  交通部公路局台北區監理所
    異  議  人  甲○○
    即受處分人
右列受處分人因違反道路交通管理處罰條例案件，對於交通部公路局台北區監理所於
八十九年五月二十六日所為之處分（原處分案號：北監五字第車裁四ｏ－五二一六三
二號），聲明異議，本院裁定如左：
    主  文
異議駁回。
    理  由
一、本件異議意旨略謂：異議人於民國八十九年一月六日二十一時三十分，所駕駛車
    號DL－一二三三號自小客車，於車上雖然加裝車內防滾架，但車內防滾架屬保護
    人身安全之物，並不妨礙他人行駛，是應無違反道路交通管理處罰條例第十八條
    之規定云云。
二、按汽車車身、引擎、底盤等重要設備變更或調換，或因交通事故遭受重大損壞修
    復後，不申請公路主管機關施行臨時檢驗而行駛者，處汽車所有人六百元以上一
    千二百元以下罰鍰，並責令其檢驗。道路交通管理處罰條例第十八條定有明文。
    又汽車所有人、駕駛人違反道路交通管理，經主管機關裁決後逾十五日未向管轄
    地方法院聲明異議，或其聲明異議經法院裁定確定，而不依裁決或裁定繳納罰鍰
    或不繳送汽車牌照、駕駛執照者，依左列規定處理之：一經處分吊銷汽車牌照或
    駕駛執照者，由公路主管機關逕行註銷。二經處分吊扣汽車牌照或駕駛執照者，
    按其吊扣期間加倍處分；仍不依限期繳送汽車牌照或駕駛執照者，吊銷其汽車牌
    照或駕駛執照。三罰鍰不繳者，按其罰鍰數額，易處吊扣汽車牌照或駕駛執照一
    個月至三個月；不依期限繳送汽車牌照或駕駛執照者，吊銷其汽車牌照或駕駛執
    照。前項第三款之汽車所有人、駕駛人如無汽車牌照或駕駛執照可資易處吊扣時
    ，得就原處分或裁定確定之罰鍰加倍處罰；逾十五日後仍不繳納者，移送法院強
    制執行。同條例第六十五條亦定有明文。
三、查，本件受處分人即聲明異議人甲○○於民國八十九年一月六日二十一時三十分
    ，在台北市○○路、基河路口，駕駛車號DL－一二三三號自小客車，因於車內加
    （改）裝防滾架，為台北市政府警察局士林交通分隊查獲等情，有台北市政府警
    察局北市警交（八七）B字第ｏ五二一六三二號舉發違反道路交通管理事件通知
    單在卷可憑，並據異議人於異議狀供承屬實。次按汽車所有人對於汽車車身、引
    擎、底盤等重要設備變更或調換，或因交通事故遭受重大損壞修復後，不申請公
    路主管機關施行臨時檢驗而行駛者，即已違反道路交通管理處罰條例第十八條之
    規定，並不以因其重要設備變更或調換致妨礙他人行駛為要件，此觀該條文義自
    明。又於自小客車車內加（改）裝防滾架，核屬該條所稱之汽車所有人對於汽車
    車身、引擎、底盤等重要設備變更或調換之規定範圍，亦有台北市政府警察局士
    林分局八十九年二月二十四日北市警士分交字第八九六ｏ六九九九ｏｏ號函在卷
    可參。是聲明異議人辯稱伊於車號DL－一二三三號自小客車車上雖然加裝車內防
    滾架，但車內防滾架屬保護人身安全之物，並不妨礙他人行駛，是應無違反道路
    交通管理處罰條例第十八條之規定云云，核屬誤會，尚無可採。原處分機關援引
    上揭道路交通管理處罰條例第十八條、第六十五條第一項第三款，裁處聲明異議
    人﹕一、罰鍰新台幣三千六百元，罰鍰限於八十九年六月二十五日前繳納。二、
    逾期不繳納罰鍰時之處理﹕（一）自八十九年六月二十六日起易處吊扣汽車牌照
    三個月，並限於八十九年七月十日前繳送執行。（二）八十九年七月十日前未繳
    送汽車牌照者，自八十九年七月十一日起易處吊銷，並逕行註銷汽車牌照。（三
    ）汽車牌照吊（註）銷後，非經公路主管機關檢驗合格，不得重行請領；但經易
    處逕行註銷者，非滿六個月不得再行請領。並無不當。從而，本件異議人異議為
    無理由，應予駁回。
四、據上論斷，應依道路交通案件處理辦法第十九條規定，裁定如主文。
中     華      民    國     八十九    年       十二    月      一      日
                                     台灣板橋地方法院交通法庭
                                          法  官  呂  安  樂
右正本證明原本無異。
如不服本裁定，應於收受送達後五日內向本院提出抗告狀
                                          書記官   陳  玉  嬋
中     華      民    國     八十九    年     十二   月          一     日


司法院資訊處製作；財團法人民間司法改革基金會備份。
